# 请教陈老师，关于固定资产非融资性售后回购的问题

提问人：文浩 时间：2018-03-26 19:34:05
有一家生产制造型企业， 10 月份的时候出售自己的机器设备给第三方公司，但年末发现根据当初购买该台设备的协议，是禁止出售给第三方的，遂联络买家约定将机器购回（此时设备已经二次转手，买家卖家非同一实体，且至年末对于回购价格已经达成协议，但合同直至 18 年才签订）。
我的问题是，假设出售设备的时候出售价格 10 万元，回购的时候 20 万元，但至年末未签订正式合同，机器设备也尚未运抵该公司，此种情况是否需要确认预计负债？如不确认，是否机器设备的入账价值按照 20 万元计算，视同正常买卖？如确认，请问会计处理如何进行？
非常感谢和期待陈老师的解答！

回答人：chenyiwei
已基本确定的回购价格高于达成协议时该设备的公允价值（如同类旧货的评估值或者在二手市场的交易价格）的差额，与原购买合同下擅自转让该设备应承担的违约金相比较，取其低者确认预计负债。后续回购时按该设备的公允价值入账，并转销预计负债，设备入账价值与所转销的预计负债之和，与所支付的回购款项之间的差额，计入当期损益（营业外支出）。